臺灣高等法院刑事裁定　　　　　　　　　　　　　　九十三年度毒抗字第三七九號
　　抗　告　人
　　即　被　告　甲○○
右抗告人因毒品危害防制條例案件，不服臺灣桃園地方法院九十三年度毒聲字第一一
二四號，民國九十三年八月十二日裁定（聲請案號：台灣桃園地方法院檢察署九十三
年度毒偵字第三二四一號），提起抗告，本院裁定如左：
    主  文
抗告駁回。
    理  由
一、按施用毒品者，於裁定送觀察、勒戒後，有繼續施用毒品之傾向者，由法院裁定
    令入戒治處所施以強制戒治，其期間為一年，修正前毒品危害防制條例第二十條
    第二項定有明文。
二、本件抗告人因施用第二級毒品，經原審裁定將其送觀察、勒戒後，經臺灣桃園看
    守所附設勒戒處所認有繼續施用毒品之傾向，有該看守所附設勒戒所九十三年八
    月二日桃所憲字第0931305078-1號函及所附「有無繼續施用毒品傾向證明書」各
    一份在卷可稽，足見抗告人確有繼續施用毒品之傾向。
三、抗告意旨略以：抗告人自九十三年四月三日因竊盜案入所服刑，至同年七月十二
    日轉接受觀察、勒戒，迨至九十三年八月十六日收到原審強制戒治之裁定，已逾
    三月，當無再吸食之虞，且抗告人係於九十二年十月中旬獲案，距今已近一年，
    此期間內抗告人已決心改過，亦後悔不已，爰聲請從輕量刑，予以自新之機會等
    語。
四、經查：有無繼續施用毒品傾向之評估標準，並非完全以受勒戒人受觀察、勒戒之
    始點距離行為時之久暫，或受監禁時間長短為準，勒戒前、後之各種情況，仍應
    作為評估之依據。實際上之評估項目包含人格特質、臨床徵候及環境相關因素三
    項，其中「人格特質」評估之項目又分為：(1)毒品犯罪相關司法紀錄、(2)其他犯
    罪相關紀錄、(3)短期內再犯加重計分、(4)行為觀察等；「臨床徵候」之評估項目
    分為：戒斷症狀、多種藥物使用、注射使用、使用期間、情緒及態度等；「環境
    相關因素」之評估項目則包含：社會功能及支持系統等；此有「有無繼續施用毒
    品傾向」評估標準紀錄表可稽。查抗告人經臺灣桃園看守所附設勒戒處所評估結
    果，人格特質得十四分，臨床徵候得四十分，環境相關因素得五分，合計五九分
    ，綜合判斷為「有繼續施用毒品傾向」，此有該所「有無繼續施用毒品傾向」證
    明書一紙附卷可稽（見毒偵字第三二四一號卷）。亦即勒戒處所係綜合上開各事
    項為評估後，始判定抗告人為「有繼續施用毒品傾向」，於法並無不合。抗告人
    以前開事由，自認其繼續施用之傾向，應有誤會。
五、原審據勒戒處所前開評估結果，認檢察官之聲請為正當，並於比較修正前、後毒
    品危害防制條例之規定後，認為修正前之規定有利抗告人，進而依修正前毒品危
    害防制條例第二十條第二項之規定，裁定令抗告人入戒治處所施以強制戒治一年
    ，於法並無不合。抗告人抗告指摘原審裁定不當，難認有理由，應予駁回。
據上論斷，應依刑事訴訟法第四百十二條，裁定如主文。
中　　　華　　　民　　　國　　九十三　　年　　　九　　　月　　二十七　　日
                              臺灣高等法院刑事第七庭
                                  審判長法  官  吳　啟　民
                                        法  官  蘇　隆　惠
                                        法　官　林　瑞　斌
右正本證明與原本無異。
不得再抗告。
                                        書記官  丁　淑　蘭
中　　　華　　　民　　　國　　九十三　　年　　　九　　　月　　二十九　　日
